臺灣基隆地方法院刑事判決　　　　　　　　　　　　　　九十一年度自字第六二號
　　自　訴　人　丁○○
　　被　　　告　丙○○
右列被告因毀損案件，經自訴人提起自訴，本院判決如左：
    主  文
丙○○無罪。
    理  由
一、自訴意旨略以：自訴人丁○○與被告丙○○原係夫妻關係，二人於九十一年四月
    間離婚，離婚後被告仍住基隆市○○街三０三巷十五弄十五號三樓，自訴人因礙
    於家暴法保護令之限制，無法回到上址，但自訴人之祖先牌仍置放上址，自訴人
    有向被告聯絡要回去帶走祖先牌位，但被告卻把自訴人之祖先牌位毀掉。因認被
    告涉有毀損罪嫌云云。
二、按犯罪事實應依證據認定之，無證據不得推定其犯罪事實；又不能證明被告犯罪
    者，應諭知無罪之判決，刑事訴訟法第一百五十四條、第三百零一條第一項分別
    定有明文。訊據被告丙○○堅決否認有毀損犯行，辯稱：自訴人所言不實，因為
    自訴人對我有家暴行為，九十一年三月二十八日判決離婚，從判決離婚後，我有
    一直聯絡自訴人來拿牌位，他拖了二個月都沒有來辦，後來我在九十一年六月間
    ，開完偽造文書案的庭後的第二天，我擲筊，他們祖先表示要去自訴人妹妹戊○○那邊，所以我就僱了大象計程車，把牌位送去那邊，是台北市○○區○○街二
    百一十巷一號，我向大象計程車行查出六月十三日下午我叫車的資料，他們告訴
    我是乙○○開的車，後來我用電話跟他聯絡，經乙○○形容，應該是他們工廠甲○○收的，我有將自訴人之祖先牌位還給他們家人，我沒有毀損行為等語置辯。
    經查：
  (1)本院向經營大象計程車無線電台之元元計程車客運股份有限公司函查，結果該公
    司於九十一年九月三日來函表示，所記錄之叫車內容為「司機姓名乙○○，乘客
    上車地點為基隆市○○街三０三巷，下車地點為台北市○○街」，此一事實有該
    份公函一紙附卷可稽。本院再傳證人乙○○到庭說明，證人乙○○結證稱：「（
    是哪家計程車行司機？）基隆市大象無線電車行。」、「（九十一年六月十三日
    下午被告有叫車？）有，是車行呼叫有人要叫車送貨，要我開到新豐街三○三巷
    十五弄口處，我到了時，是一位先生拿箱子給我，上面寫收貨人名字、住址。」
    、「（後來你把車開到哪裡去？）是開到士林洲美街，號碼忘記了，是一家印刷
    工廠，交貨時收貨人不在，裡面有二個師傅，是瘦的代收的。」、「（你箱子有
    無送給甲○○？）我對他沒有什麼印象。寄件人交給我壹仟元，跑這一趟。」、
    「（交東西給你時，有無說有何言語？）沒有，載貨時有聽到玻璃碰觸的聲音。
    」、「（當時委託的男子是否陳昭明？）就是在場的男子（按指陳昭明）。」等
    語；而證人陳昭明亦結證稱：「（九十一年六月十三日你為何會在被告家裡？）
    我是她朋友。當時她中午打電話給我，說要把牌位寄出去，但手痛沒有辦法拿到
    樓下，所以我才到她家。」、「（有看到她打包牌位？）有。」、「（後來是你
    幫她拿下樓，交給司機？）是，司機就是在場的這位。（指乙○○）。」等語。
    綜上可知，被告所辯渠有將自訴人之祖先牌位打包後，託計程車載往自訴人胞妹
    即證人戊○○位在台北市○○街二一０巷一號印刷工廠一節，應屬實情。
  (2)至於證人戊○○雖在本院審理中證稱：「（你認識自訴人及被告？）認識，自訴
    人是我哥哥，被告為他前妻。」、「（你們鄭家的祖先牌位原來放在何處？）在
    新豐街三百○三巷十五弄十五號三樓。」、「（九十一年六月間，被告有叫計程
    車司機把牌位寄到你家？）沒有。洲美街二百十巷一號是我先生開的工廠。我們
    沒有接到被告委託司機送來的牌位。」、「（後來這些牌位到何處？）我不清楚
    。」等語；而證人即戊○○之員工甲○○亦附合其詞證稱：「（你在印刷廠工作
    ？）是。老闆是何永中先生，戊○○是我們老闆太太。」、「（你是他們的乾兒
    子？）不是。廠裡有二個師傅，另外一個比較高。」、「（你有無見過乙○○送
    箱子來？）沒有。」等語。然查，證人戊○○為自訴人之胞妹，證人甲○○是喚
    戊○○為老闆娘之人，其二人在供述時附和自訴人之意，不難理解，甚者，被告
    現住房屋即基隆市○○街三０三巷十五弄十五號三樓，因產權問題，目前證人戊○○與被告在本院另案訴訟中（本院九十一年度自字第四七號），此一事實有台
    灣高等法院被告全國前案紀錄表附卷可稽，益徵證人戊○○、甲○○二人所言有
    偏頗之虞，自難憑此二人之證言為不利於被告之認定。其二人之證言，在證明力
    上自不如與被告、自訴人雙方均無利害關係之司機乙○○所言來的強。因此本院
    認為應以證人乙○○所言為可採。
  (3)被告供稱：「九十一年三月二十八日判決離婚，從判決離婚後，我有一直聯絡自
    訴人來拿牌位，他拖了二個月都沒有來辦，後來我在九十一年六月間，開完偽造
    文書案的庭後的第二天，我擲筊，他們祖先表示要去自訴人妹妹戊○○那邊，所
    以我就僱了大象計程車，把牌位送去那邊，是台北市○○區○○街二百一十巷一
    號。」等語；自訴人亦供稱：「（被告是否有通知你回去拿牌位？）她有通知我
    二、三次，但我說要看日子。」等語。綜上足認，被告至少曾二度要求自訴人將
    祖先牌位取走，係因自訴人不願配合辦理，被告始託計程車司機載送上開祖先牌
    位至被告胞妹戊○○處，被告實無毀損自訴人祖先牌位之動機存在。此外，復查
    無其他積極證據足資證明被告有何自訴人所指之毀損犯行，自訴人既不能證明被
    告犯罪，揆諸前揭說明，自應為被告無罪之判決。
據上論斷，應依刑事訴訟法第三百四十三條、第三百零一條第一項，判決如主文。
中      華      民      國    九十一    年      九      月     三十     日
                                  臺灣基隆地方法院刑事第三庭
                                      法      官  王  福  康
右正本證明與原本無異。
對於本件判決如有不服，應於收受送達後十日內，向本院提出上訴書狀，上訴於臺灣
高等法院，並按他造當事人之人數附具繕本。
                                      書  記  官  李  國  豪
中      華      民      國    九十一    年      九      月     三十     日
